【裁判字號】    95,交聲,213
【裁判日期】    950420
【裁判案由】    違反道路交通管理處罰條例聲明異議
【裁判全文】
臺灣士林地方法院交通事件裁定         95年度交聲字第213號
原處分機關  臺北市交通事件裁決所
異  議  人
即受處分人  甲○○
上列異議人即受處分人因違反道路交通管理處罰條例案件，對於
臺北市交通事件裁決所95年2 月23日所為之處分（原處分案號：
北市裁一字第裁22-AEB657463號）聲明異議，本院裁定如下：
    主  文
異議駁回。
    理  由
一、按汽車駕駛人，駕駛汽車經測試檢定酒精濃度超過規定標準
    者，處新台幣 (下同) 15,000元以上60,000元以下罰鍰，並
    當場移置保管其車輛及吊扣其駕駛執照1 年，道路交通管理
    處罰條例第35條第1 項第1 款定有明文。又依道路交通安全
    規則第114 條第2 款之規定，汽車駕駛人飲用酒類或其他類
    似物後其吐氣所含酒精濃度超過每公升0.25毫克或血液中酒
    精濃度超過0.05％以上者，不得駕車。
二、異議人即受處分人甲○○於民國95年1 月10日3 時19分許，
    乘坐王登麒所駕駛車號L2-7138 號自小客車，行經臺北市○
    ○路與一江街口，發生交通事故後，受處分人乃續駕駛該車
    欲將該車移置路邊時，又撞及路邊停車格內之EY-9469 號自
    小客車後車尾而肇事，經臺北市政府警察局中山分局員警進
    行呼氣酒精濃度測試，當場測得其呼氣酒精濃度達每公升0.
    57毫克，乃依法掣單舉發「酒精濃度過量達0.57毫克，超過
    0.55毫克以上」之違規，爰依道路交通管理處罰條例第35條
    第1 項第1 款之規定，裁處異議人罰緩4 萬9 千5 百元，並
    吊扣其駕駛執照1 年之處分。
三、本件異議要旨略以：案發當日伊係因友人不慎駕車肇事，當
    時車輛均停在幹道上，為免造成車道堵塞，伊好心將該車移
    至路旁，因此短短3 公尺之移車而非行駛，而遽予裁罰，實
    難甘服云云。
四、經查：上開事實，業據受處分人異議意旨坦承不諱，並與臺
    北市交通事件裁決所所調查結果一致，亦有該所95年2 月24
    日北市裁一字第09530570500 號函在卷可稽，應明確可認。
    受處分人雖以上揭情詞置辯，受處分人明知自己亦有飲酒，
    仍甘冒酒後駕車所造成之交通危險及遭員警取締之風險，擅
    自未得到場員警同意，自行將車輛移置路邊，客觀上對往來
    交通及路邊行人之肇事危險性仍然存在，而有可罰性，甚為
    明確，而本件實際上，受處分人亦因其酒後移置車輛行為，
    不慎撞及路邊停放車輛，益更灼然。更甚者，姑不論上揭道
    路交通管理處罰條例之酒醉駕車違規，只要有駕駛行為，法
    律評價上即認為有客觀危險性，而加以處罰，並不論駕駛之
    距離有所差別；即便由本件卷附交通事故現場圖所示，車輛
    碰撞地點距離後來移置遭碰撞之停放路邊車輛距離至少長達
    10公尺，可知受處分人後來移置車輛之距離絕非受處分人所
    言僅僅移動車輛3 公尺甚明，其行為客觀上自有高度危險性
    ，當然為該條處罰之範圍，要無疑義。受處分人雖辯稱：其
    係基於善意，為避免後車因肇事而堵塞云云，然當時情形，
    於現場者尚有員警、受處分人之友人即原駕駛人在場，若要
    移置車輛，受處分人自可建議友人或者對方未飲酒之駕駛代
    為移置車輛，甚至建議到場員警即可（雖受處分人友人先前
    已有飲酒駕車之行為，然既然受處分人也喝酒，則由利益衡
    量之觀點，應由其友人移置車輛即可），並無非由受處分人
    移置不可之情形，受處分人本件違規亦無任何不得已之情狀
    ，自無從據為阻卻違法事由。甚者，車禍現場，既然已經有
    員警到場處理，則現場要加以更動，自須依員警之指揮、調
    度為之，其指揮、調度於該路段是否適當，要屬事後檢視追
    究行政責任之問題，疏無由受處分人未得員警同意、授權，
    即逕自主張，擅為移動之餘地，顯然本件受處分人之上開行
    為，有所疏失。受處分人上開所辯，要非可採。
五、綜上，原處分機關以本案違規事實明確，依首揭規定，裁處
    異議人罰鍰4萬9千5百元，並吊扣駕駛執照1年，於法並無不
    合，本件異議為無理由，應予駁回。
六、據上論斷，應依道路交通案件處理辦法第19條，裁定如主文
    。
中    華    民    國    95    年    4     月    20    日
                  交通法庭法  官  王沛雷
以上正本證明與原本無異。
如不服本裁定應於送達後5 日內，向本院提出抗告狀。
                          書記官  蘇彥宇
中    華    民    國    95    年    4     月    24    日


司法院資訊處製作；財團法人民間司法改革基金會備份。
